【裁判字號】    90,訴,488
【裁判日期】    901207
【裁判案由】    違反商標法等
【裁判全文】
臺灣士林地方法院刑事判決                            九十年度訴字第四八八號
    聲  請  人  臺灣士林地方法院檢察署檢察官
    被      告  乙○○
右列被告因違反商標法等案件，經檢察官聲請簡易判決處刑（九十年度偵續字第一六
四號），本院認為不宜逕以簡易判決處刑，改依通常程序審理判決如左：
    主  文
乙○○行使偽造私文書，足以生損害於他人，處有期徒刑伍月，如易科罰金以參佰元
折算壹日。
扣案之光碟仿品壹佰片、目錄壹本及未扣案之光碟仿品壹片均沒收。
    事  實
一、乙○○係設於臺北市○○區○○街一段三六０號一樓「新遊戲博士電視遊樂器專
    賣店」之負責人，明知附表編號一、二、三所示商標係日商新力電腦娛樂股份有
    限公司（下稱新力公司）申請註冊取得商標專用權，指定使用於附表編號一、二
    、三所示商品。且明知其於民國九十年一月十二日晚間八時許向綽號「小明」之
    不詳姓名之成年男子以每片光碟片新台幣（下同）五十元販入之一百零一片遊戲
    軟體光碟片均為仿品，透過電視遊樂器之執行，在電視螢幕上會出現附表編號一
    、二、三之商標圖樣及「Ｌｉｃｅｎｓｅｄ  ｂｙ  Ｓｏｎｙ  Ｃｏｍｐｕｔｅ
    ｒ  Ｅｎｔｅｒｔａｉｎｓｍｅｎｔ  Ｉｎｃ．」等授權字樣，足以對外表示該
    等光碟產品係新力公司所生產之用意之證明。竟自翌日（十三日）起，未得新力
    公司之同意或授權，即提供光碟片目錄予顧客挑選，以每片光碟片六十元販賣予
    不特定之顧客牟利，並藉以行使該等偽造準私文書，足以生損害於新力公司。經
    警據報於同日中午前往上址查看，見一少年自店內所購得之光碟係仿品（未扣案
    ）無訛後，乃進入店內翻閱目錄，佯向乙○○購買光碟，而當場扣得乙○○向「
    小明」販入之光碟片一百片及光碟片目錄一本。
二、案經新力公司告訴暨台北市警察局北投分局移送臺灣士林地方法院檢察署檢察官
    偵查後聲請簡易判決處刑。
    理  由
一、訊據被告固不否認於右揭時、地販賣扣案之光碟片，惟辯稱：伊向「小明」購買
    一百片光碟片時有懷疑係盜版光碟片，但有些過期光碟片也會比較便宜，後來警
    察有向伊買一片光碟片，伊並無印象有小孩來買過一片光碟片云云。經查：
  （一）、被告以每片五十元向「小明」購得一百零一片光碟片，總價係五千零五十
          元，業已賣出一片，得款六十元之事實，業據被告於警訊時供明在卷（見
          九十年偵字第二二七四號卷第十三頁、十四頁背面）。質之證人即承辦警
          員甲○○亦明確證稱：當日中午見一小孩自店裏走出，伊攔住小孩，僅確
          定小孩所購光碟片係盜版，並未將該片光碟扣案，即進入店內翻目錄，向
          被告購買光碟片等語（見本院九十年十一月二十三日審理筆錄）。可見被
          告係向「小明」購買一百零一片盜版光碟，且己售出一片盜版光碟無訛。
  （二）、被告經營電視遊槳器專賣店並兼賣合法之遊戲光碟片，其以五十元之超低
          價格向不知名之男子購入來源不明之光碟片，豈會不加檢視光碟片之內容
          ，且其嗣後又再以六十元之低價售予顧客圖利，豈會不知所販入之光碟片
          係盜版光碟片，。
  （三）、附表編號一、二、三所示商標係新力公司申請註冊取得商標專用權，指定
          使用於附表編號一、二、三所示商品，有告訴代理人提出之中華民國商標
          註冊證影本三紙在卷可稽。
  （四）、扣案之光碟片透過電視遊樂器之執行，在電視螢幕上均會出現附表編號一
          、二、三之商標圖樣及「Ｌｉｃｅｎｓｅｄ  ｂｙ  Ｓｏｎｙ  Ｃｏｍｐ
          ｕｔｅｒ  Ｅｎｔｅｒｔａｉｎｓｍｅｎｔ  Ｉｎｃ．」等授權字樣，業
          據告訴代理人林金榮律師指證綦詳，並有於警局勘驗時所拍攝之電視螢幕
          照片乙幀在卷可考。
  （五）、按商標之使用係指為行銷之目的，將商標用於商品或其包裝、容器、標帖
          、說明書、價目表或其他類似物件上，而持有、陳列或散布，此為商標法
          第六條第一項所明定，故於同一商品或類似商品，若附加相同或近似於他
          人註冊商標之圖樣於商品或其包裝、容器、說明書、價目表或其他類似物
          件上，應即受他人商標專用權效力所拘束。是透過電磁作用，如以遊樂器
          、光碟機、電腦主機之操作為媒介，於電視或電腦螢幕前出現商標圖樣者
          ，其標示型態足資一般商品購買人認識其表彰商品之來源者，解釋上應認
          屬於商標法第六條第一項所稱之其他類似物件之範疇。被告以行銷為目的
          販賣扣案商品，而該等光碟片經電視遊戲器執行，於電視螢幕中會顯現商
          標圖樣，自屬商標之使用。
  （六）、扣案之光碟片透過電視遊樂器之執行，在電視螢幕上所出現之「Ｌｉｃｅ
          ｎｓｅｄ  ｂｙ  Ｓｏｎｙ  Ｃｏｍｐｕｔｅｒ  Ｅｎｔｅｒｔａｉｎｓ
          ｍｅｎｔ  Ｉｎｃ．」等授權字樣，足以對外表示上開光碟產品係新力公
          司所生產。該等影像、符號自屬刑法第二百二十條第二項所稱之準文書，
          被告據以販賣有該內容之光碟片、卡匣仿品，自係行使偽造準私文書。
    綜上所述，被告罪證明確，犯行堪以認定。
二、被告明知所販賣之光碟片係仿品，透過電視遊樂器之執行，在電視螢幕上有前開
    商標圖樣及文字表示，足以對外表示該等光碟產品係新力公司所生產，仍予販賣
    行使之。核被告所為，係犯商標法第六十三條之明知為侵害商標專用權之商品而
    販賣罪及刑法第二百十六條、第二百十條、第二百二十條之行使偽造準私文書罪
    。被告所犯前揭二罪，係一行為觸犯二罪名，應從一重依行使偽造準私文書罪論
    處。又檢察官聲請簡易判決處刑書雖僅敘及扣案光碟片透過電視遊樂器之執行，
    在電視螢幕上會出現附表編號一之商標圖樣，並未敘及附表編號二、三之商標圖
    樣，惟此部分與原聲請簡易判決處刑之犯行，具有實質上一罪之關係，本院自得
    一併審理。爰審酌被告之品行、生活狀況、智識程度、犯罪之動機、目的、手段
    、販賣仿冒遊戲光碟片數量、所得利益、告訴人所受之損害及犯罪後之態度等一
    切情狀，量處如主文所示之刑，並諭知易科罰金之折算標準。
三、扣案之光碟片仿品一百片及未扣案之光碟仿品一片（無證據證明業已滅失），係
    被告犯明知為侵害商標專用權之商品而販賣罪所販賣之商品，應依商標法第六十
    四條之規定宣告沒收。另扣案之及光碟片目錄一本，係被告所有供犯罪所用之物
    ，業據被告供明在卷，均應依法宣告沒收。
據上論斷，應依刑事訴訟法第四百五十二條、第二百九十九條第一項前段，商標法第
六十三條、第六十四條，刑法第十一條、第二百十六條、第二百二十條、第二百十條
、第四十一條第一項前段、第五十五條、第三十八條第一項第二款，罰金罰鍰提高標
準條例第二條，判決如主文。
本案經檢察官陳文哲到庭執行職務
中      華      民      國      九十      年      十二      月    七    日
                                    臺灣士林地方法院刑事第二庭
                                        法  官  楊  智  勝
右正本證明與原本無異。
如不服本判決，應於判決送達後十日內，向本院提出上訴狀。
                                        書記官  曾  韻  蒔
中      華      民國      九十      年      十二      月   十二   日
附錄本案論罪科刑法條全文
商標法第六十三條：
明知為前條商品而販賣、意圖販賣而陳列、輸出或輸入者，處一年以下有期徒刑、拘
役或科或併科新臺幣五萬元以下罰金。
商標法第六十四條：
犯前二條之罪所製造、販賣、陳列、輸出或輸入之商品不問屬於犯人與否，沒收之。
刑法第二百十六條
行使第二百十條至第二百十五條之文書者，依偽造、變造文書或登載不實事項或使登
載不實事項之規定處斷。
刑法第二百二十條
在紙上或物品上之文字、符號，依習慣或特約，足以為表示其用意之證明者，關於本
章之罪，以文書論。
刑法第二百十條
偽造、變造私文書，足以生損害於公眾或他人者，處五年以下有期徒刑。


司法院資訊處製作；財團法人民間司法改革基金會備份。
